臺灣高等法院臺中分院刑事裁定　
111年度聲字第2580號

聲  請  人  臺灣高等檢察署臺中檢察分署檢察官     
受  刑  人  鄧賜君




上列聲請人因受刑人數罪併罰有二裁判以上，聲請定其應執行之
刑（聲請案號：111年度執聲字第1078號），本院裁定如下：
    主  文
鄧賜君因犯如附表所示各罪所處之刑，應執行有期徒刑壹年捌月
月。
    理  由
一、聲請意旨略以：本件受刑人鄧賜君（下稱受刑人）因洗錢防
    制法等數罪，先後經判決確定如附表所示，數罪中雖有刑法
    第50條第1項但書所列情形，惟受刑人已請求檢察官聲請定
    應執行刑，有臺灣臺中地方檢察署111年11月30日是否請求
    定應執行刑調查表足稽，應依刑法第50條第2項、第53條、
    第51條第5款規定，定其應執行之刑，爰依刑事訴訟法第477
    條第1項聲請裁定等語。
二、按數罪併罰，有二裁判以上者，依刑法第51條之規定，定其
    應執行之刑。數罪併罰，分別宣告其罪之刑，如宣告多數有
    期徒刑者，於各刑中之最長期以上，各刑合併之刑期以下，
    定其刑期。但不得逾30年。刑法第53條、第51條第5款分別
    定有明文。又按裁判確定前犯數罪者，併合處罰之；但有下
    列情形者，不在此限，得易科罰金之罪與不得易科罰金之
    罪，得易科罰金之罪與不得易服社會勞動之罪，得易服社
    會勞動之罪與不得易科罰金之罪。得易服社會勞動之罪與
    不得易服社會勞動之罪；前項但書情形，受刑人請求檢察官
    聲請定應執行刑者，依第51條規定定之，刑法第50條亦定有
    明文。再按數罪併罰之定應執行之刑，係出於刑罰經濟與責
    罰相當之考量，並非予以犯罪行為人或受刑人不當之利益，
    為一種特別的量刑過程，相較於刑法第57條所定科刑時應審
    酌之事項係對一般犯罪行為之裁量，惟定應執行刑之宣告，
    乃對犯罪行為人本身及所犯各罪之總檢視，除應考量行為人
    所犯數罪反應出之人格特性，並應權衡審酌行為人之責任與
    整體刑法目的及相關刑事政策，在量刑權之法律拘束性原則
    下，依刑法第51條第5款之規定，採限制加重原則，以宣告
    各刑中之最長期為下限，各刑合併之刑期為上限，但最長不
    得逾有期徒刑30年，資為量刑自由裁量權之外部性界限，並
    應受法秩序理念規範之比例原則、平等原則、責罰相當原則
    、重複評價禁止原則等自由裁量權之內部抽象價值要求界限
    之支配，以使輕重得宜，罰當其責，俾符合法律授與裁量權
    之目的，以區別數罪併罰與單純數罪之不同，兼顧刑罰衡平
    原則（最高法院100年度台抗字第440號刑事裁定意旨參照）
    。
三、經查：
  ㈠受刑人因犯如附表所示之罪，先後經本院判決判處如附表所
    示之刑，均經確定在案，其中附表編號2部分，曾經法院定
    執行刑為有期徒刑8月、附表編號3至5部分，曾經法院定執
    行刑為有期徒刑7月等情，有上開各該判決書及臺灣高等法
    院被告前案紀錄表等附卷可稽。惟其中受刑人犯附表編號1
    為「不得」易科罰金及「不得」易服社會勞動之罪、附表編
    號2為「得」易科罰金及「得」易服社會勞動之罪，及附表
    編號3至5所示均為「不得」易科罰金及「得」易服社會勞動
    之罪，依刑法第50條第1項但書之規定固不得併合處罰。然
    查本件聲請人之聲請既係應受刑人之請求而提出，有臺灣臺
    中地方檢察署刑法第50條第1項但書案件是否請求檢察官聲
    請定應執行刑調查表1份附卷可稽（本院卷第9頁），合於刑
    法第50條第2項之規定。茲聲請人以本院為上開案件犯罪事
    實最後判決之法院，聲請定其應執行之刑，經本院審核認聲
    請人之聲請為正當，應予准許。
　㈡又定應執行刑，不僅攸關國家刑罰權之行使，於受刑人之權
    益亦有重大影響，除顯無必要或有急迫情形外，法院於裁定
    前，允宜予受刑人以言詞、書面或其他適當方式陳述意見之
    機會，程序保障更加周全（最高法院110年度台抗大字第489
    號大法庭裁定意旨參照）。是本院就檢察官聲請事項已以書
    面通知受刑人於文到5日內具狀陳述意見，該函文已於111年
    12月15日送達至受刑人所在之法務部矯正署臺中監獄臺中分
    監，由其親自簽名捺印並收受，受刑人表示：祈與詐欺罪合
    併執行等語，有本院陳述意見調查表在卷可證（見本院卷第
    95至100頁），揆諸前揭說明，本院已予受刑人表示意見之
    機會，程序保障並無不足。
　㈢綜上，爰審酌受刑人所犯如附表所示各罪之犯罪態樣、侵害
    法益、各罪依其犯罪情節所量定之刑等一切情狀，及前揭所
    述之比例原則、責罰相當原則等自由裁量權之內部性界限等
    情，定其應執行之刑如主文所示。　
四、據上論斷，爰依刑事訴訟法第477條第1項，刑法第50條第2
    項、第53條、第51條第5款，裁定如主文。
中　　華　　民　　國　　111 　年　　12　　月　　21　　日
            刑事第五庭    審判長法　官  張  智  雄
    　　　　　　　　　　　　　　法　官  陳  鈴  香
  　　　　　　　　　　　　　　　法　官  游  秀  雯
以上正本證明與原本無異。     
如不服本裁定，應於裁定送達後5日內向本院提出抗告書狀(須附
繕本)。因疫情而遲誤不變期間，得向法院聲請回復原狀。
                                書記官  賴  玉  芬
　　　　
中　　華　　民　　國　　111 　年　　12　　月　　21　　日



附表：受刑人鄧賜君定應執行刑案件一覽表【民國／新臺幣】     編    號  1 2 3 罪    名  駕駛動力交通工具發生交通事故致人傷害逃逸 詐欺 洗錢防制法 宣告刑  有期徒刑7月 有期徒刑3月（5罪） 有期徒刑4月 犯罪日期  110/08/18 110/04/10、 110/04/22（2次）、 110/04/29、 110/03/16 110/04/12 偵查（自訴）機關年度案號  臺中地檢110年度偵字第34936號 臺中地檢110年度偵字第14516號等 臺中地檢110年度偵字第14516號等 最後事實審 法 院 中高分院 中高分院 中高分院  案 號 111年度交上訴字第1256號 111年度金上訴字第1630號等 111年度金上訴字第1630號等  判決日期 111/07/26 111/09/06 111/09/06 確定判決 法 院 中高分院 中高分院 中高分院  案 號 111年度交上訴字第1256號 111年度金上訴字第1630號等 111年度金上訴字第1630號等  判決確定日期 111/08/24 111/10/11 111/10/11 得否為易科罰金、易服社會勞動之案件  不得易科 不得社勞 得易科 得社勞 不得易科 得社勞 備    註  臺中地檢110年度執字第10416號（即臺中地檢111年度執緝字第1688號） 臺中地檢111年度執字第13881號（編號2曾定應執行有期徒刑8月） 臺中地檢111年度執字第13882號（編號3至5曾定應執行有期徒刑7月） 

附表：受刑人鄧賜君定應執行刑案件一覽表【民國／新臺幣】     編    號  4 5  罪    名  洗錢防制法 洗錢防制法  宣告刑  有期徒刑3月 有期徒刑5月  犯罪日期  110/04/12 110/04/22  偵查（自訴）機關年度案號  臺中地檢110年度偵字第14516號等 臺中地檢110年度偵字第14516號等  最後事實審 法 院 中高分院 中高分院   案 號 111年度金上訴字第1630號等 111年度金上訴字第1630號等   判決日期 111/09/06 111/09/06  確定判決 法 院 中高分院 中高分院   案 號 111年度金上訴字第1630號等 111年度金上訴字第1630號等   判決確定日期 111/10/11 111/10/11  得否為易科罰金、易服社會勞動之案件  不得易科 得社勞 不得易科 得社勞  備    註  臺中地檢111年度執字第13882號（編號3至5曾定應執行有期徒刑7月） 臺中地檢111年度執字第13882號（編號3至5曾定應執行有期徒刑7月）